# 求助陈版，关于存在股份支付导致的限售股的情形下，基本每股收益如何计算？

提问人：风清恒圣 时间：2017-04-18 05:56:18
您好陈版，请教一下： 背景资料： （ 1 ）公司在报告期内（ 5 月）实施了股权激励计划，实施方式是定向增发带有回购义务的限售股300 万股（ 1 元/股），按照企业会计准则解释第 7 号的规定进行了会计处理。 会计处理为：（ 1 ）借 银行存款 贷 实收资本 （ 2 ）借 库存股 贷 其他应付款——限制性股票回购义务 （ 2 ）该股权激励计划仅约定服务期限，所以在报告期内按等待期（回购义务消除时点）分期确认管理费用（定向增发日公允价值与发行价格之间的差额）。 会计处理为：借 管理费用 贷 资本公积——其他资本公积（ 3 ）股权激励相关协议约定，回购义务发生前所分配的利润不可撤销。 请教问题：（ 1 ）以上会计处理是否正确；（ 2 ）计算基本每股收益时，根据《企业会计准则解释第 7 号》的规定，分子应扣除归属于预计未来可解锁限制性股票的净利润。计算应扣除的净利润时是否需要加权计算，如 300 万股应/12*7？（ 3 ）计算加权平均净资产收益率时，报告期归属于公司普通股股东的利润是否与基本每股收益的分子金额是一直的？ 麻烦陈版了！

回答人：chenyiwei
1 、你的会计处理基本合理。 2 、因为期末尚未满足服务期限条件，所以不需纳入股份数量的加权计算中。同时分子不包含按比例归属于这部分预计将解锁的股份的净利润。

提问人：风清恒圣 时间：2017-04-18 06:31:34
陈版早，谢谢您的解答。您在解答中所提的同时分子不包含按比例归属于这部分预计将解锁的股份的净利润，在计算预计将解锁的股份的净利润时，是适用简单算术比例或者加权平均比例？如本期净利润为 1000 万，限售股股份为 100 万股（定向发行时间为报告期 6月），实收资本为 1000 万股，算术比例计算结果为（ 1 ）预计将解锁的股份的净利润=1000 100/1000=100 万元；加权平均计算结果为（ 2 ）预计将解锁的股份的净利润 =1000 100/12*6/1000=50万元。 再请教陈版，更符合准则原则的处理是（ 1 ）或者（ 2 ）？ 麻烦陈版了

回答人：chenyiwei
我理解应是后者。

提问人：风清恒圣 时间：2017-04-19 13:37:13
陈版，再请教一下，为什么基础公式分子是不考虑时间权数的，但是在存在限售股的情况下您更倾向于考虑时间权数呢？

回答人：chenyiwei
因为净利润是时期数，所以扣除的净利润数字是按照这部分限制性股票在本期内的存续期间来计算其应享有的净利润。

提问人：风清恒圣 时间：2017-04-19 21:15:28
陈版，请教一下，增发的股票为什么不按这个思路计算存续期间享有的利润，算术平均会不会更符合原则？

回答人：chenyiwei
增发的股票本来就没有从分母中剔除，而是从其增发完成次月起纳入了加权计算，和此处限制性股票在可行权条件满足前要剔除不同。